---
title: "Zadanie_6"
author: "Paulina Machalska"
date: "6 czerwca 2018"
output: html_document
theme: united
highlight: tango
df_print: paged
---

## Diamenty

Diament – bardzo rzadki minera³ z gromady pierwiastków rodzimych. Nazwa pochodzi od stgr. ???????µ???? adamas (dope³niacz ???????µ?????????? adamantos, ³ac. diamentum), co znaczy „niepokonany, niezniszczalny” i nawi¹zuje do wyj¹tkowej twardoœci tego minera³u. Jest najtwardsz¹ znan¹ substancj¹ z wystêpuj¹cych w przyrodzie.

#### Ciekawostka

Antoine Lavoisier po raz pierwszy spali³ diament pod szklanym kloszem, u¿ywaj¹c promieni s³onecznych skupionych soczewk¹. Udowodni³ w ten sposób, ¿e diament to czysty wêgiel.

#### W³aœciwoœci diamentów

1. Ma dobr¹ przewodnoœæ ciepln¹.
2. Jest izolatorem (z wyj¹tkiem diamentu niebieskiego, bêd¹cego pó³przewodnikiem).
3. Jest trudno topliwy i odporny na dzia³anie kwasów i zasad.
4. Mo¿e zawieraæ wrostki innych minera³ów.


Ze wzglêdu na cechy zewnêtrzne wyró¿nia siê kilka typów diamentów:

* bort – wystêpuje w postaci nieregularnych zrostów ziarnistych, drobnokrystalicznych skupieñ
* ballas – w³óknisto-promieniste skupienia kryszta³ów diamentu, wystêpuje zwykle z bortem
* lonsdaleit – odmiana diamentu wystêpuj¹ca w meteorytach, o sieci regularnej z licznymi defektami
* karbonado – zwany te¿ czarnym diamentem, wystêpuje w postaci drobnoziarnistych, porowatych skupieñ zabarwionych na czarno, szaro lub ciemnozielono, o ró¿nej wielkoœci


Wszystko o diamentach:

[Informacje](https://www.geselle.pl)


Co jest wa¿ne, kiedy sprawdamy diamenty:

**Karaty** | **Ciêcie** | **Kolor** | **Cena**
:---:|:---:|:---:|:---:|:---:
Iloœæ karatów | Jakoœæ | Odcieñ | Wartoœæ 


#### Diamenty
```{r}
library(tidyverse)
library(ggplot2)

diamonds %>% filter(cut == "Ideal")
```


#### Cena w zale¿noœci od iloœci karatów
```{r}
library(tidyverse)
library(ggplot2)

diamenty <- diamonds 

ggplot(diamenty, aes(price, carat)) + 
geom_point() +
labs(title = "Cena a karaty", x = "Iloœæ karatów", y = "Cena")
```


```{r setup, include=FALSE}
knitr::opts_chunk$set(echo = TRUE)
```